【裁判字號】    89,易,818
【裁判日期】    891120
【裁判案由】    傷害
【裁判全文】
臺灣嘉義地方法院刑事判決                          八十九年度易字第八一八號
    公  訴  人  臺灣嘉義地方法院檢察署檢察官
    被      告  丙○○
                丁○○
右列被告因傷害案件，經檢察官提起公訴（八十九年度偵字第四八○三號），本院判
決如左：
    主  文
丁○○服用酒類，不能安全駕駛動力交通工具而駕駛，處拘役伍拾日，如易科罰金，
以佰元折算壹日。
丙○○被訴傷害部分公訴不受理。
    事  實
一、丁○○於民國八十九年八月九日上午九時許，在家中飲用高梁酒後，於同日下午
    二時十分許，明知飲酒後（飲酒後其呼氣中酒精濃度測定值為一、二毫克）已不
    能安全駕駛動力交通工具，仍貿然駕駛車牌號碼ＴＳＮ─○九八號輕型機車，至
    嘉義縣民雄鄉○○○○○路口客運站前，與丙○○發生爭執進而互毆。
二、案經丁○○、丙○○訴由嘉義縣警察局民雄分局報請臺灣嘉義地方法院檢察署檢
    察官偵查起訴。
    理  由
甲、有罪部分：
一、訊據被告丁○○固不否認飲酒後酒精濃度測定值高達一、二毫克之事實，惟辯稱
    ：當日雖有飲酒，但伊係在縱貫路鐵軌旁之路邊攤喝完酒後走路至上開地點，並
    非騎乘機車至該地，該機車係本來就停放在該處，且當時伊已不醒人事云云。經
    查，右揭事實，業據被告於偵查中自白不諱，核與被告丙○○於警訊、偵查中及
    本院初訊時所供情節相符，並經證人乙○於警訊中證述綦詳，復有酒精濃度測試
    表、刑法第一百八十五條之三案件測試觀察紀錄表附卷可稽。雖被告丙○○、證
    人乙○於本院調查及本院審理時分別為：「我（即被告丙○○）忘記他有無騎機
    車到場」、「我在做生意，他（即被告）有來跟我買香煙，沒有看到被告騎機車
    ，我的店靠近車站，要坐車的人車都放在附近」之供證（分別見本院八十九年十
    月十九日訊問筆錄及八十九年十一月六日審判筆錄），然證人乙○於警訊中證稱
    ：「丁○○飲酒騎機車到該處：：：」等語（見警卷第五頁背面），與被告丙○
    ○分別於警訊中及本院初訊時供稱：「（問：丁○○如何到客運站與你發生爭執
    ？）他是騎乘機車前來」、「（問：丁○○是在該處飲酒還是酒後騎機車前往該
    處？）他是酒後騎機車前往該處搗亂，在該處並無飲酒」、「那天我在檳榔攤附
    近的客運站坐，被告丁○○是騎機車過來的：：：」等語（分別見警卷第一頁背
    面、第二頁正面及本院八十九年九月十九日訊問筆錄）互核相符，是其二人嗣後
    於本院所為之證供，顯係事後迴護被告丁○○之舉，不足採信；即被告丁○○於
    警訊、偵查中亦自承：「當時我騎機車前往該處一下車丙○○就動手打我，警方
    即時趕到，將我們兩人拉開將我們帶回分局，我並無動手打丙○○」、「（問：
    本分局人員查明你所駕駛車輛為ＴＳＮ─○九八號輕機車，你是否能確定？）我
    能確定」、「我是於家中上午九時多在家中獨自一人喝酒，喝到幾點我不知道」
    、「我喝高梁酒，我喝一杯大約一百五十ＣＣ」、「我每天都喝，沒有影響我的
    開車」等語（分別見警卷第三頁背面、第四頁正面），足見被告丁○○於本院審
    理時所辯當日係在縱貫路鐵軌旁之路邊攤喝完酒後走路至事發現場，與其與警訊
    中所供係在家中喝酒明顯前後供述不一，要難為其有利之認定；況被告丁○○於
    警訊中甚且自陳：「（問：你是否飲酒後騎機車前往？）不是，我沒有喝酒」等
    語（見警卷第三頁背面），復於警員製作筆錄時為上開陳述，則被告於事發後尚
    能於警訊時為上揭辯詞，足徵其辯稱當時已不醒人事云云，顯與事實不符，殊難
    憑信；再參以證人即至現場處理之警員甲○○於本院調查時證稱：「：：：機車
    距他們（即被告二人）扭打的地方約一、二公尺左右，現場有很多人在看」、「
    ：：：他（即被告丁○○）自己坦承是他喝完酒後，騎機車到現場」、「機車沒
    有發動，但是鑰匙插在電門上」、「機車放在慢車道上，旁邊沒有其他機車，機
    車是架好的，沒有倒在地上」、「那一條慢車道是客運靠邊停車的路，平時都是
    客運公車在使用的。他停在那個地方如果公車要停，會阻礙公車停車」等語（見
    本院八十九年十月十九日訊問筆錄），益證被告丁○○所辯該機車係本來就停放
    在該處乙節，要屬事後飾卸之詞，委無取採，本件事證明確，被告丁○○犯行堪
    以認定。
二、核被告丁○○所為，係犯刑法第一百八十五條之三之服用酒類不能安全駕駛而駕
    駛罪。爰審酌被告丁○○犯行尚屬輕微、尚未實際造成交通事故及犯罪後不知悔
    悟飾詞狡辯等一切情狀，量處如主文所示之刑，並諭知易科罰金之折算標準，以
    示懲儆。
乙、不受理部分：
一、公訴意旨略以：被告丁○○於八十九年八月九日下午二時十分許飲酒後，在嘉義
    縣民雄鄉○○○○○路口客運站之公共場所前，竟以「你去讓人幹一幹、幹你娘
    雞巴」（台語發音）等語辱罵被告丙○○，二人遂發生爭執，並互相基於傷害人
    身體之犯意，進而互毆，造成被告丙○○因此受有右手挫傷二乘一公分，左小腿
    一乘一公分，左肘瘀血三乘四公分之傷害，被告丁○○亦受有額頭左側部位明顯
    紅腫之傷害，因認被告丁○○另涉刑法第二百七十七條第一項、第三百零九條第
    一項之罪嫌，被告丙○○亦涉刑法第二百七十七條第一項罪嫌云云。
二、按告訴乃論之罪，告訴人於第一審辯論終結前得撤回其告訴，又告訴經撤回者，
    法院應諭知不受理之判決，刑事訴訟法第二百三十八條第一項、第三百零三條第
    三款分別定有明文。查本件公訴人認被告丁○○另涉有刑法第二百七十七條第一
    項之傷害罪嫌及同法第三百零九條第一項之公然侮辱罪嫌，被告丙○○亦涉有刑
    法第二百七十七條第一項之傷害罪嫌，依同法第二百八十七條前段及第三百十四
    條之規定，須告訴乃論。茲告訴人丁○○、丙○○於本院調查時，當庭撤回告訴
    ，依照前開說明，被告丙○○傷害部分犯行應為不受理判決之諭知。至被告丁○
    ○部分本亦應依前揭規定諭知不受理，惟公訴意旨認被告丁○○所涉刑法第二百
    七十七條第一項之傷害罪嫌、同法第三百零九條第一項之公然侮辱罪嫌與前開有
    罪部分有裁判上一罪之關係，爰不另為不受理之諭知，附此敘明。
據上論斷，應依刑事訴訟法第二百九十九條第一項前段、第三百零三條第三款，刑法
第一百八十五條之三、第四十一條，罰金罰鍰提高標準條例第二條，判決如主文。
本案經檢察官吳基華到庭執行職務。
中      華      民      國    八十九    年     十一     月     二十     日
                                臺灣嘉義地方法院刑事第一庭
                                        法  官  黃  仁  勇
右正本證明與原本無異。
如不服本判決，應於判決送達後十日內向本院提出上訴狀( 應附繕本 )。
中      華      民      國    八十九    年     十一     月     二十     日
                                        書記官  呂  權  芳
刑法第一百八十五條之三
服用毒品、麻醉藥品、酒類或其他相類之物，不能安全駕駛動力交通工具而駕駛者，
處一年以下有期徒刑、拘役或三萬元以下罰金。


司法院資訊處製作；財團法人民間司法改革基金會備份。
